【裁判字號】    99,交聲,276
【裁判日期】    990305
【裁判案由】    交管條例聲異
【裁判全文】
臺灣板橋地方法院交通事件裁定        99年度交聲字第276號
原處分機關  臺北市交通事件裁決所
異  議  人  甲○○
即受處分人
上列異議人即受處分人因違反道路交通管理處罰條例案件，對於
臺北市交通事件裁決所99年1月20日所為之處分（原處分案號：
北市裁罰字第裁22-CG0000000號），聲明異議，本院裁定如下：
    主  文
異議駁回。
    理  由
一、原處分意旨略以：異議人即受處分人甲○○於民國98年9 月
    20日16時52分許，駕駛車號268-EG號營業小客車，行駛至臺
    北縣三重市○○路與中正北路口之時，在多車道左轉彎，不
    先駛入內側車道，經臺北縣政府警察局交通大隊警員掣單舉
    發，嗣受處分人雖提出申訴，然經原處分機關函請舉發機關
    查證後，仍認違規屬實，乃依道路交通管理處罰條例第48條
    第1 項第4 款裁處罰鍰新臺幣（下同）600 元等語。
二、異議意旨略以：伊當時沿臺北縣三重市○○路行駛至三重市
    ○○○路口前50公尺之時，看到該處有指示左轉（左為實線
    、右為虛線）標誌，想到路口再變換至內車道，惟伊行駛至
    該處路口前，才看到道路上已有劃有雙白實線，禁止變換車
    道，所以伊才未先駛入內側車道，繼續直行至路口才左轉，
    因該處標誌動線不一，無法適從，為此具狀聲明異議，爰請
    求撤銷原處分云云。
三、按汽車駕駛人轉彎時，在多車道左轉彎，不先駛入內側車道
    者，有下列情形之一者，處600 元以上1800元以下罰鍰，道
    路交通管理處罰條例第48條第1項第4款定有明文。經查：本
    件異議人甲○○確有於98年9 月20日16時52分許，駕駛車號
    268-EG號營業小客車，行駛至臺北縣三重市○○路與中正北
    路口之時，在多車道左轉彎，不先駛入內側車道一情，除有
    舉發違反道路交通管理事件通知單、臺北縣政府警察局98年
    12月23日北縣警交字第0980191091號函各1份及現場監視錄
    影連續翻拍照片2張附卷可按外，並為異議人於聲明異議狀
    所是認，足堪認定與事實相符。至異議人雖一再辯稱：伊行
    駛至該路口前，發現路面設有雙白實線，禁止變換車道，所
    以才未先駛入內側車道云云，惟依異議人所提出之現場照片
    可知，在該處交岔路口之前，已設有左轉標誌之指示牌（左
    轉車道與中間車道間之左分隔線為實線、右分隔線為虛線）
    ，用以提醒欲左轉之駕駛人可由中間車道先變換車道向左駛
    入內側車道左轉，而已駛入內側車道之車輛，則不得再變換
    車道向右駛入中間車道，且依上開卷附現場監視錄影連續翻
    拍照片2張可知，本件異議人遭舉發違規之時間，係當日下
    午16時52分許之日間，光線充足，視距良好，則異議人於行
    駛至該處路口前，應可清楚查覺前方接近交岔路口之道路標
    線，已標示為雙白實線，用以表示禁止車輛在交岔路口前任
    意變換車道，斯時異議人即應先行駛入內側車道準備左轉，
    以免屆時已無法再變換至內側車道，異議人卻捨此不為，依
    然行駛於中間（直行）車道，直至行駛進入該處交岔路口，
    始逕行由中間（直行）車道進行左轉，其本身自有應歸責之
    事由存在，尚難認定該處交岔路口有何交通標誌動線不一，
    致使異議人有不得不違規之情事。準此，則原處分機關依據
    上述規定，對異議人處以600元之罰鍰，要無任何違誤之處
    ，異議人上開所辯不足為採，與事實認定不生任何影響，尚
    不能引為其交通違規行為免罰之事由，是以本件異議為無理
    由，應予駁回。
四、據上論斷，應依道路交通案件處理辦法第19條，裁定如主文
    。
中    華    民    國    99    年    3     月    5     日
                               交通法庭
                                  法  官  楊仲農
上列正本證明與原本無異。
如對本裁定不服，應於送達後5日內，向本院提出抗告狀（應抄
附繕本）。
                                  書記官  陳香君
中    華    民    國    99    年    3     月    8     日

司法院資訊處製作；財團法人民間司法改革基金會備份。
